Minutes et répertoires du notaire Jean-Baptiste HATIN, 22 mai 1839 - 17 juillet 1874 (étude XIX)
Archives nationales
- Minutes de Jean-Baptiste HATIN, 23 mai 1839 - 31 juillet 1874; MC/ET/XIX/1008 - MC/ET/XIX/1184
  - Minutes. 1851, juin - juillet, juin - juillet 1851; MC/ET/XIX/1057
    - Bail, maison, 3000f, Paris (Paris) rue d'Amsterdam, 54., 7 juin 1851; MC/ET/XIX/1057
      Domicile: Paris (Paris) rue Guenegaud, 15.
      Nom, qualité: (M.) Sarrazin, Marie Hippolyte.
      Profession: carrossier, propriétaire, Paris.
      Domicile: Paris (Paris) rue d'Amsterdam, 54
    - Vente, maison, 52000f, Paris (Paris) rue d'Amsterdam, 54., 7 juin 1851; MC/ET/XIX/1057
      Nom, qualité: (M.) Sarazin, Marie Hippolyte.
      Domicile: Paris (Paris) rue d'Amsterdam, 54.
      Domicile: Paris (Paris) rue Guenegaud, 15
    - Mariage., 12 juin 1851; MC/ET/XIX/1057
      Nom, qualité: (M.) Kernen, Jean.
      Domicile: Paris (Paris) rue Notre-Dame-de-Lorette, 45.
      Nom, qualité: (M.) Kernen, Jacob Bartholome.
      Nom, qualité: (Mme ou Mlle) Geyer, Lucie.
      Profession: couturiere, Paris.
      Domicile: Paris (Paris) rue Neuve-St-Augustin, 22.
      Nom, qualité: (Mme ou Mlle) Geyer, Marianne.
      Domicile: Paris (Paris) rue Neuve-St-Augustin, 22
    - Procuration générale., 12 juin 1851; MC/ET/XIX/1057
      Nom, qualité: (Mme ou Mlle) Cornille, Rose Augustine.
      Profession: institutrice, Paris.
      Domicile: Paris (Paris) rue du 29-Juillet, 5.
      Nom, qualité: (M.) Cornille, Pierre Auguste.
      Profession: homme de lettres, Paris.
      Domicile: Paris (Paris) rue du 29-Juillet, 5
    - Transport, créance, 10000f., 12 juin 1851; MC/ET/XIX/1057
      Nom, qualité: (M.) Collard, Alexandre Marie.
      Domicile: Paris (Paris) quai Pelletier, 36.
      Relations: créancier(e) de l'intervenant 3.
      Nom, qualité: (M.) Collard, Charles Andre.
      Profession: négociant (commis), Paris.
      Domicile: Montmartre (Paris) rue Marcadet-Clignancourt, 22
    - Mainlevee, hypotheque., 17 juin 1851; MC/ET/XIX/1057
      Nom, qualité: (Mme ou Mlle) Laudry, Louise Elisabeth.
      Domicile: Neuilly (Hauts-de-Seine) rue de Longchamps, 11.
      Nom, qualité: (M.) Dauphin, Claude Francois.
      Nom, qualité: (M.) Percheron, Jean Achille.
      Domicile: Paris (Paris) rue du Pont-de-la-Reforme
    - Succession, partage, terre, Montigny-Lencoup (Seine-et-Marne)., 17 juin 1851; MC/ET/XIX/1057
      Nom, qualité: (M.) Stacpoole de, Richard Fitz-George (duc).
    - Succession, inventaire apres décès., 19 juin 1851; MC/ET/XIX/1057
      Nom, qualité: (M.) Rustan, Jean Joseph.
      Domicile: Auteuil (Paris) rue Boileau, 11
    - Mainlevee, hypotheque, garantie 44000f., 20 juin 1851; MC/ET/XIX/1057
      Nom, qualité: (Mme ou Mlle) Laforge, Louise Camille.
      Domicile: Saint-Germain-en-Laye (Yvelines).
      Relations: veuve de l'intervenant 2, veuve de l'intervenant 3.
      Nom, qualité: (M.) Colleau, Germain Denis.
      Profession: receveur des contributions directes.
      Nom, qualité: (M.) Hatin, Jules.
      Profession: professeur agrege à la faculte de medecine, Paris.
      Nom, qualité: (Mme ou Mlle) Bouche, Anne Belise.
      Nom, qualité: (M.) Breban, Fleurus.
    - Succession, délivrance de legs., 23 juin 1851; MC/ET/XIX/1057
      Nom, qualité: (M.) Leclercq, Michel Theodore.
      Domicile: Paris (Paris)
    - Procuration acte, parts dans le prix de maisons (2), Paris (Paris) rue des Vieux-Augustins, 14, rue Sainte-Opportune, 4., 25 juin 1851; MC/ET/XIX/1057
      Domicile: Saint-Loup-de-Varennes (Saône-et-Loire) Gras (le).
      Nom, qualité: (M.) Woldemar-Tetu, Henri.
    - Mariage., 28 juin 1851; MC/ET/XIX/1057
      Nom, qualité: (M.) Ballot, Auguste Victor.
      Domicile: Paris (Paris) rue Montmartre, 150.
      Nom, qualité: (M.) Ballot, Jacques Pierre.
      Nom, qualité: (Mme ou Mlle) Fressigot, Rose Virginie.
      Domicile: Paris (Paris) rue du Mail, 24.
      Relations: fille de l'intervenant 4, veuve de l'intervenant 5.
      Nom, qualité: (M.) Fressigot, Jean.
      Nom, qualité: (M.) Cordennois, Guillaume.
    - Mariage., 30 juin 1851; MC/ET/XIX/1057
      Nom, qualité: (M.) Blain, Constant.
      Profession: employe au ministère des finances, Paris.
      Domicile: Paris (Paris) rue Laffite, 13.
      Nom, qualité: (M.) Blain, Benoit.
      Nom, qualité: (Mme ou Mlle) Quillet, Malvina Leontine.
      Domicile: Paris (Paris) rue de la Chaussée-d'Antin, 58bis.
      Nom, qualité: (M.) Quillet, Augustin Michel.
      Domicile: Paris (Paris) rue de la Chaussée-d'Antin, 58bis
  - Minutes. 1851, août, août 1851; MC/ET/XIX/1058; registre
    - Mainlevee, hypotheque., 24 mars 1851; MC/ET/XIX/1058
      Nom, qualité: (M.) Florimond-Leveque, Hubert Henri.
      Profession: commissaire priseur, Paris.
      Domicile: Paris (Paris) rue d'Enghien, 44.
      Nom, qualité: (M.) Lharant (fils), Dieudonne.
      Profession: voiturier (ancien), Charmes (Ain).
      Domicile: Charmes (Ain)
    - Mariage., 2 juillet 1851; MC/ET/XIX/1058
      Nom, qualité: (M.) Blondel, Philippe Alphonse Alfred.
      Profession: facteur de pianos, Paris.
      Domicile: Paris (Paris) rue de l'Echiquier, 53.
      Nom, qualité: (M.) Blondel, Francois.
      Nom, qualité: (Mme ou Mlle) Leloiri, Louise Alexandrine.
      Domicile: Paris (Paris) rue Saint-Martin, 333.
      Nom, qualité: (M.) Leloir, Alexandre Victor.
      Profession: employe des postes, Paris.
      Domicile: Paris (Paris) rue Saint-Martin, 333
    - Transport, delegation, somme, 106000f., 9 juillet 1851; MC/ET/XIX/1058
      Nom, qualité: (Mme ou Mlle) Desmaisons, Amelie Jeanne Caroline.
      Domicile: Paris (Paris) rue de Verneuil, 55.
      Nom, qualité: (M.) Lamy, Arnaud Francois.
      Nom, qualité: (Mme ou Mlle) Bernard, Madeleine Louise Sophie.
      Domicile: Paris (Paris) rue de Lille, 97.
      Nom, qualité: (M.) Desmaisons, Charles Pierre.
    - Succession, notoriete., 12 juillet 1851; MC/ET/XIX/1058
      Nom, qualité: (Mme ou Mlle) Colombier, Marie Anne.
      Domicile: Paris (Paris) boulevard Saint-Denis, 22bis.
      Nom, qualité: (M.) Brahin Ducange, Henri Joseph Victor.
    - Vente, terres, 40000f, Milly (Essonne)., 12 juillet 1851; MC/ET/XIX/1058
      Nom, qualité: (Mme ou Mlle) Persin, Anne Adele (baronne).
      Domicile: Paris (Paris) rue de Sevres, 17.
      Nom, qualité: (M.) Robillard de Magnanville, Jacques Florent (baron).
      Domicile: Paris (Paris).
      Nom, qualité: (M.) Normand, Francois Pierre Eutrope.
      Profession: cultivateur, Milly (Essonne).
      Nom, qualité: (M.) Dagnet, Jean Etienne.
      Profession: cultivateur, Oncy (Essonne).
    - Testament olographe, depot., 13 juillet 1851; MC/ET/XIX/1058
      Nom, qualité: (Mme ou Mlle) Gamet, Marie Louise.
      Domicile: Montrouge (Hauts-de-Seine)
    - Mainlevee d'opposition., 15 juillet 1851; MC/ET/XIX/1058
      Nom, qualité: (Mme ou Mlle) Bouillat, Aurelie Augustine Louise.
      Domicile: Paris (Paris) rue Jacob, 33.
      Relations: veuve de l'intervenant 2, tutrice de l'intervenant 3, tutrice de l'intervenant 4.
      Nom, qualité: (M.) Dulong, Louis Henry.
      Profession: notaire (ancien), Paris.
      Nom, qualité: (M.) Dulong, Emile Alexandre Louis.
      Nom, qualité: (Mme ou Mlle) Dulong, Jenny Louise.
      Intervenant 5, en première partie:
      Nom, qualité: (M.) Dulong, Aurelie Louise Victoire.
      Intervenant 6, en deuxième partie:
      Nom, qualité: (M.) Duprat, Pascal.
      Profession: representant du peuple, Paris.
      Domicile: Paris (Paris) rue d'Isly, 7
    - Autorisation., 16 juillet 1851; MC/ET/XIX/1058
      Nom, qualité: (M.) Nadaud, Pierre.
      Domicile: Paris (Paris) rue des Carmes, 5.
      Nom, qualité: (Mme ou Mlle) Lafory, Marguerite Hubert.
      Relations: épouse de l'intervenant 1, veuve de l'intervenant 3.
      Nom, qualité: (M.) Berthelot, Michel.
    - Succession, notoriete., 17 juillet 1851; MC/ET/XIX/1058
      Nom, qualité: (Mme ou Mlle) Hoyau, Anne Francoise.
      Domicile: Paris (Paris) rue Mandar, 9.
      Nom, qualité: (M.) Poivrau, Etienne Martin.
    - Quittance, paiement d'adjudication de maison, 20322f, Paris (Paris) rue Sainte-Opportune, 4., 17 juillet 1851; MC/ET/XIX/1058
      Nom, qualité: (personne morale) Dulong, Jacques Francois.
      Nom, qualité: (M.) Dulong, Joseph Alexandre.
      Domicile: Paris (Paris) rue de Tournon, 29
    - Succession, inventaire apres décès., 18 juillet 1851; MC/ET/XIX/1058
    - Mainlevee, hypotheque., 19 juillet 1851; MC/ET/XIX/1058
      Nom, qualité: (Mme ou Mlle) Dubois de Moulignon, Felicite Antoinette.
      Domicile: Paris (Paris) rue Neuve-St-Roch, 34.
      Relations: veuve de l'intervenant 2, épouse de l'intervenant 3.
      Nom, qualité: (M.) Thery de Gricourt, Henri Charles Elie (comte).
      Nom, qualité: (M.) Bernard, Chille Pierre Marie.
      Nom, qualité: (M.) Laurence, Jean Louis.
      Profession: jardinier
    - Procuration acte., 19 juillet 1851; MC/ET/XIX/1058
      Nom, qualité: (M.) Weil, Nathe.
      Domicile: Paris (Paris) rue du Faubourg-Poissonniere, 7.
      Nom, qualité: (M.) Malaise, Francois.
      Profession: facteur aux messageries, Paris.
      Domicile: Paris (Paris) passage de Boulogne, 12.
      Nom, qualité: (M.) Breton, Louis Paul Joseph.
      Profession: peintre en batiment, Paris.
      Domicile: Paris (Paris) rue de Tracy, 7.
      Nom, qualité: (M.) Caulon, Jean.
      Profession: frotteur, Paris.
      Domicile: Paris (Paris) rue des Viarmes, 33.
      Nom, qualité: (M.) Derollepot, Louis Charles Alexandre.
      Profession: receveur de rentes, Saint-Germain-en-Laye (Yvelines).
    - Convention, rentes etat, 600f., 21 juillet 1851; MC/ET/XIX/1058
      Nom, qualité: (Mme ou Mlle) Couturier, Agale Eleonore.
      Domicile: Bercy (Paris) boulevard de Bercy, 3.
      Nom, qualité: (M.) Leroy-Dupre, Joseph Adolphe Amablecome.
      Nom, qualité: (M.) Henry, Nicolas.
      Profession: propriétaire, commis principal au ministère de la marine, Paris.
      Domicile: Batignolles-Monceaux (les) (Paris) Grande Rue, 50.
      Nom, qualité: (Mme ou Mlle) Cussol, Eleonore Augustine.
      Domicile: Batignolles-Monceaux (les) (Paris) rue Saint-Louis, 58.
      Relations: épouse de l'intervenant 5.
      Nom, qualité: (M.) Commelim, Joseph Jean Baptiste.
      Domicile: Batignolles-Monceaux (les) (Paris) Grande Rue, 58
    - Succession, notoriete., 22 juillet 1851; MC/ET/XIX/1058
      Nom, qualité: (M.) Charlois, Denis Louis Come.
      Domicile: Batignolles-Monceaux (les) (Paris) rue Saint-Louis, 39
    - Succession, dépôt de pieces., 22 juillet 1851; MC/ET/XIX/1058
      Nom, qualité: (M.) Dulong, Victor Antipas.
    - Délivrance de legs, legs, rente viagere et meubles., 22 juillet 1851; MC/ET/XIX/1058
      Nom, qualité: (personne morale) Dulong (hoirs).
      Nom, qualité: (M.) Djlong, Victor Antipas.
      Nom, qualité: (Mme ou Mlle) Colin, Anne Augustine.
      Domicile: Paris (Paris) rue Jacob, 33
    - Vente, piece jointe, terrain, 2612f, Passy (Paris) rue des Carrieres, 20., 23 juillet 1851; MC/ET/XIX/1058
      Nom, qualité: (Mme ou Mlle) Mainsart, Bernardine Elisabeth.
      Domicile: Passy (Paris) Grande Rue, 36.
      Nom, qualité: (M.) Mosnier, Antoine.
      Nom, qualité: (M.) Demarine, Edouard.
      Profession: marchand de fourrage.
      Domicile: Passy (Paris) Grande Rue, 20
    - Mariage., 23 juillet 1851; MC/ET/XIX/1058
      Nom, qualité: (M.) Darodes, Louis Auguste.
      Profession: graveur (artiste), Paris.
      Domicile: Paris (Paris) rue du Val-de-Grace, 9.
      Nom, qualité: (M.) Darodes, Jean.
      Nom, qualité: (Mme ou Mlle) Sommesson, Fanny Emilie.
      Domicile: Paris (Paris) rue du Val-de-Grace, 9
    - Testament olographe, depot., 23 juillet 1851; MC/ET/XIX/1058
    - Testament, depot., 23 juillet 1851; MC/ET/XIX/1058
    - Declaration de commande., 23 juillet 1851; MC/ET/XIX/1058
      Profession: marchand de fourrage, Passy (Paris).
      Domicile: Passy (Paris) Grande Rue, 20.
      Nom, qualité: (M.) Bouchez, Etienne Hyacinthe.
      Profession: boucher (marchand)
    - Succession, notoriete., 25 juillet 1851; MC/ET/XIX/1058
    - Succession, notoriete, rectificatif de prenom., 26 juillet 1851; MC/ET/XIX/1058
      Nom, qualité: (M.) Mauroy, Francois Louis.
      Profession: joailler, Paris.
      Domicile: Paris (Paris) rue Neuve-des-Petits-Champs, 35
    - Transport, créance, 3427., 28 juillet 1851; MC/ET/XIX/1058
      Nom, qualité: (M.) Goupil, Francois Marinier.
      Domicile: Paris (Paris) rue du Cloitre-St-Jacques, 7.
      Nom, qualité: (Mme ou Mlle) Mainville, Marie Elisabeth.
      Nom, qualité: (M.) Chantepuis, Ffancois.
      Nom, qualité: (M.) Chargelaigue, Jean Francois.
      Profession: propriétaire, aubergiste, Valence (Drôme).
      Domicile: Valence (Drôme)
    - Quittance de remboursement, créance, 1268f., 29 juillet 1851; MC/ET/XIX/1058
      Nom, qualité: (M.) Bergeret-Jannet, Alphonse Louis Jules.
      Profession: sergent-fourrier (ancien).
      Domicile: Batignolles-Monceaux (les) (Paris) rue du Boulevard, 9.
      Nom, qualité: (M.) Dagnaux, Philippe Toussaint.
      Domicile: Paris (Paris) rue de l'Ancienne-Comedie, 8
    - Quittance, remboursement d'emprunt, 7933f., 29 juillet 1851; MC/ET/XIX/1058
      Nom, qualité: (M.) Cazin, Georges Emile.
      Domicile: Rocroi (Ardennes).
      Nom, qualité: (M.) Deserin, Jean Philibert Andre.
      Domicile: Paris (Paris) rue Grange-Bateliere, 17.
      Relations: subrogé(e) de l'intervenant 3.
      Nom, qualité: (M.) Cabaneli, Charles Rene.
      Domicile: Paris (Paris) rue des Vieux-Augustins, 17
    - Procuration acte, vente de rente etat 5%, 53f., 31 juillet 1851; MC/ET/XIX/1058
      Nom, qualité: (Mme ou Mlle) Weber, Marie Anne.
      Profession: cuisiniere, Paris.
      Domicile: Paris (Paris) rue Marche-St-Honore, 7.
      Nom, qualité: (Mme ou Mlle) Dembrowska, Eleonore Julienne.
      Domicile: Paris (Paris) rue du Marche-St-Honore, 7.
      Nom, qualité: (M.) Saint-Chamans de, Marie Louis Gaetan.
      Domicile: Paris (Paris) rue du Marche-St-Honore, 7
    - Procuration acte, gerance de maisons (4), Paris (Paris)., 1er août 1851; MC/ET/XIX/1058
      Nom, qualité: (M.) Yvelin de Beville, Louis Gaspard Gustave.
      Domicile: Paris (Paris) rue de la Pepiniere, 73.
      Nom, qualité: (M.) Yvelin de Beville, Charles Alphonse Aime Alexandre.
      Nom, qualité: (M.) Roblin, Etienne Charles Jean Baptiste.
      Domicile: Paris (Paris) rue de la Tour, faubourg du Temple, 20
    - Convention, droits de passage, Passy (Paris) rue des Carrieres, 26., 1er août 1851; MC/ET/XIX/1058
      Nom, qualité: (Mme ou Mlle) Mainsant, Bernardine Elisabeth.
      Nom, qualité: (Mme ou Mlle) Bouchez, Etienne Hyacinthe.
      Profession: boucher (marchand), Passy (Paris).
      Domicile: Passy (Paris) Grande Rue, 30.
      Nom, qualité: (M.) Debeuil, Pierre.
      Domicile: Passy (Paris) Grande Rue, 59.
      Nom, qualité: (M.) Flanet, Vincent Louis.
      Profession: charcutier, Passy (Paris).
      Domicile: Passy (Paris) Grande Rue, 26.
      Intervenant 6, en première partie:
      Nom, qualité: (M.) Deloche, Augustin Gaspard.
      Domicile: Passy (Paris) rue Vital, 10
    - Succession, notoriete., 1er août 1851; MC/ET/XIX/1058
      Nom, qualité: (Mme ou Mlle) Combe, Marie Antoinette Rosalie.
      Domicile: Paris (Paris) rue du Faubourg-du-Temple, 20
    - Procuration acte, prise de possession de succession., 6 août 1851; MC/ET/XIX/1058
      Nom, qualité: (M.) Lacaze, Bernard.
      Domicile: Paris (Paris) rue des Moineaux, 31.
      Relations: héritier de l'intervenant 3, fils de l'intervenant 3.
      Nom, qualité: (M.) Lacaze, Francois.
      Profession: tailleur d'habits, Paris.
      Domicile: Paris (Paris) rue d'Argenteuil, 42.
      Relations: frère de l'intervenant 1.
      Nom, qualité: (M.) Lacaze, Baptiste.
      Domicile: Saint-Medard (Gers)
    - Procuration générale., 7 août 1851; MC/ET/XIX/1058
      Nom, qualité: (Mme ou Mlle) Pricard, Cecile Henriette.
      Profession: marchande de modes, New-Yor (etats-unis (les)).
      Domicile: Charenton (Val-de-Marne) Saint-Maurice.
      Nom, qualité: (M.) Tarrin, Lazare Louis.
      Nom, qualité: (M.) Lacour, Jean Francois.
      Domicile: Paris (Paris) rue Grange-aux-Belles, 18
    - Procuration acte, prise de possession de succession., 20 août 1851; MC/ET/XIX/1058
      Nom, qualité: (M.) Grassart, Joseph.
      Profession: libraire, Paris.
      Domicile: Paris (Paris) rue de la Paix, 11.
      Relations: héritier de l'intervenant 2, fils de l'intervenant 2.
      Nom, qualité: (Mme ou Mlle) Bastien, Seraphine.
      Domicile: Quievy (Nord).
      Nom, qualité: (M.) Grassart, Jean Baptiste.
      Nom, qualité: (M.) Savary.
      Profession: clerc de notaire, Quievy (Nord).
      Domicile: Quievy (Nord)
    - Depot de pieces., 20 août 1851; MC/ET/XIX/1058
      Nom, qualité: (M.) Duvergier de Hauranne, Prosper Leon.
      Profession: membre de l'assemblee legislative, Paris.
      Domicile: Paris (Paris) rue de Rivoli, 5
    - Obligation, emprunt, 11000f., 22 août 1851; MC/ET/XIX/1058
      Nom, qualité: (M.) Cave, Hygin Auguste.
      Profession: directeur des beaux-arts (ancien), Paris.
      Domicile: Paris (Paris) avenue des Champs-Elysees, 101.
      Nom, qualité: (M.) Duvergier de Hauranne, Leon Prosper.
      Profession: propriétaire, membre de l'assemblee legislative, Paris.
      Domicile: Paris (Paris) rue Rivoli, 5
    - Bail à ferme, ferme 2730 m2, 7200f pour 9 annees, Boulogne-sur-Seine (Hauts-de-Seine) Longchamp., 22 août 1851; MC/ET/XIX/1058
      Nom, qualité: (M.) Dentend, Jean Antoine Philippe.
      Domicile: Paris (Paris) rue Basse-du-Rempart, 52.
      Nom, qualité: (M.) Burel, Auguste.
      Profession: nourrisseur, Ternes (Paris).
      Domicile: Ternes (Paris) Cite de l'Etoile, 18
    - Quittance, remboursement d'emprunt, 11000f., 22 août 1851; MC/ET/XIX/1058
      Nom, qualité: (M.) Lefuel, Hector Martin.
      Profession: architecte de l'etat, Paris.
      Domicile: Paris (Paris) rue de Tournon, 20.
      Domicile: Paris (Paris) avenue des Champs-Elysese, 101
    - Procuration rente publique, vente de rente etat 5%, 100f., 23 août 1851; MC/ET/XIX/1058
      Nom, qualité: (M.) Verrollot, Louis Alexis.
      Domicile: Rigny-le-Ferron (Aube).
      Nom, qualité: (M.) Tourniere, Louis Eugene.
    - Acte de mariage, depot., 28 août 1851; MC/ET/XIX/1058
    - Depot de pieces, certificat d'origine de rentes etat, 200f., 28 août 1851; MC/ET/XIX/1058
      Nom, qualité: (personne morale) Couturier.
      Nom, qualité: (Mme ou Mlle) Cussol, Therese Emilie
    - Mainlevee, hypotheque., 29 août 1851; MC/ET/XIX/1058
      Nom, qualité: (M.) Braillard-Deleurie, Jean Louis.
      Profession: musicien, Florence (italie).
      Domicile: Florence (italie).
      Nom, qualité: (M.) Foucault, Toussaint Eugene.
      Profession: écuyer, Nantes (Loire-Atlantique).
      Domicile: Nhantes (Loire-Atlantique).
      Nom, qualité: (M.) Foucault, Emile.
      Domicile: Nantes (Loire-Atlantique)
    - Procuration générale., 30 août 1851; MC/ET/XIX/1058
      Nom, qualité: (M.) Cornilliet, Clement Antoine.
      Domicile: Paris (Paris) rue de Rivoli, 18.
      Nom, qualité: (Mme ou Mlle) Chandelier, Veronique.
    - Procuration générale., 30 août 1851; MC/ET/XIX/1058
      Nom, qualité: (M.) Remond, Alexandre Edouard.
      Profession: avoué,Versailles (Yvelines).
      Nom, qualité: (M.) Cousin, Leon.
      Profession: clerc (principal), Versailles (Yvelines).
      Relations: au service de l'intervenant 1
  - Minutes. 1851, septembre - octobre, septembre - octobre 1851; MC/ET/XIX/1059
    - Procuration acte, dépôt, recouvrement de créance, 10000f., 1er septembre 1851; MC/ET/XIX/1059
      Nom, qualité: (M.) Morlet, Pierre Jules.
      Profession: chef de bataillon (ancien).
      Domicile: Nantes (Loire-Atlantique).
    - Procuration acte, recouvrement de créance, 12000f., 2 septembre 1851; MC/ET/XIX/1059
    - Procuration acte, construction de maison, Fontainebleau (Seine-et-Marne)., 5 septembre 1851; MC/ET/XIX/1059
      Nom, qualité: (M.) Berce, Jean Etienne Nicolas.
      Profession: graveur, Paris.
      Domicile: Paris (Paris) place de Laborde, 14.
      Nom, qualité: (Mme ou Mlle) Cassanea Mondonville, Marie Louise Josephine.
    - Obligation, créance, 4000f., 9 septembre 1851; MC/ET/XIX/1059
      Nom, qualité: (M.) Poitevin, Jean.
      Profession: tailleur (marchand), Paris.
      Domicile: Paris (Paris) rue Neuve-Coquenard, 23.
    - Obligation, créance, 1800f., 10 septembre 1851; MC/ET/XIX/1059
      Nom, qualité: (M.) Andrieu, Pierre.
      Profession: laitier (garcon), Batignolles (Paris).
      Domicile: Batignolles (les) (Paris) rue des Dames, 78.
      Nom, qualité: (M.) Hudault, Armand Jean Constantin.
      Domicile: Paris (Paris) rue d'Amsterdam, 39
    - Mainlevee, hypotheque., 13 septembre 1851; MC/ET/XIX/1059
      Nom, qualité: (M.) Archambault, Charles Pierre Hugues.
      Profession: notaire, Chatillon-sur-Indre (Indre).
      Domicile: Chatillon-sur-Indre (Indre)
    - Obligation, avances, 3324f., 13 septembre 1851; MC/ET/XIX/1059
      Nom, qualité: (M.) Ledonne, Pierre Charles Sylvestre.
      Domicile: Paris (Paris) rue de Saint-Quentin, 4.
      Nom, qualité: (M.) Dore, Jean Charles.
      Domicile: Charenton (Val-de-Marne)
    - Obligation, emprunt, 5000f., 17 septembre 1851; MC/ET/XIX/1059
      Nom, qualité: (M.) Morand, Adolphe Xavier.
      Profession: parqueteur, Paris.
      Domicile: Paris (Paris) rue de Sevres, 86.
      Nom, qualité: (M.) Leveau, Francois.
      Profession: marchand de vin (en gros), Paris.
      Domicile: Paris (Paris) Marais (le), rue Saint-Louis, 35.
      Nom, qualité: (M.) Paulain, Jean Baptiste Francois.
      Profession: epicier (ancien).
      Domicile: Auteuil (Paris) rue Moliere, 11
    - Succession, notoriete., 18 septembre 1851; MC/ET/XIX/1059
      Nom, qualité: (Mme ou Mlle) Wueghe, Francois Ludivine.
      Profession: bijoutiere, Paris.
      Domicile: Paris (Paris) rue des Bons-Enfant, 221.
      Nom, qualité: (M.) Degorgue, Constant Joseph.
      Profession: fruitier (marchand)
    - Procuration., 18 septembre 1851; MC/ET/XIX/1059
      Nom, qualité: (M.) Ansel, Jacques.
      Domicile: Paris (Paris) rue du Faubourg-Poissonniere, 13.
    - Société, creation, commerce d'horlogerie, Paris (Paris)., 18 septembre 1851; MC/ET/XIX/1059
      Nom, qualité: (M.) Deletrez, Antoine Jean Baptiste.
      Profession: propriétaire d'un etablissement d'horlogerie, Paris.
      Domicile: Paris (Paris) rue Charlot, 62.
      Nom, qualité: (M.) Brocot, Louis Achille.
      Profession: fabricant d'horlogerie, Paris.
      Domicile: Paris (Paris) rue Charlot, 62
    - Transport, créance, 8000f., 18 septembre 1851; MC/ET/XIX/1059
      Relations: créancier(e) de l'intervenant 5.
      Domicile: Saint-Loup-de-Varenne (Saône-et-Loire) Gras (le).
      Relations: delegue de l'intervenant 2, veuve de l'intervenant 4.
      Nom, qualité: (Mme ou Mlle) Benoist, Madeleine Louise Sophie.
      Domicile: Paris (Paris) rue de Lille, 81.
      Nom, qualité: (M.) Des Maisons, Charles Pierre (comte).
    - Consentement, hypotheque sur domaine, 25000f, Meaux (Seine-et-Marne)., 23 septembre 1851; MC/ET/XIX/1059
      Nom, qualité: (M.) Des Maisons, Charles Pierre.
      Profession: conseiller au Châtelet (ancien), Paris.
      Nom, qualité: (Mme ou Mlle) Des Maisons, Amelie Jeanne Caroline.
      Nom, qualité: (M.) Lamy, Armand Francois.
      Profession: marechal de camp du genie
    - Traite, remplacement de service militaire, 600f., 27 septembre 1851; MC/ET/XIX/1059
      Nom, qualité: (M.) Barot, Charles.
      Profession: voltigeur, Paris.
      Domicile: Paris (Paris) Caserne des Invalides.
      Nom, qualité: (M.) Denis, Joseph.
      Domicile: Paris (Paris) Caserne des Invalides
    - Depot de pieces., 29 septembre 1851; MC/ET/XIX/1059